【裁判字號】    95,勞上易,39
【裁判日期】    951107
【裁判案由】    職業災害損害賠償
【裁判全文】
臺灣高等法院民事判決                95年度勞上易字第39號
上  訴  人  統聯汽車客運股份有限公司
法定代理人  乙○○
訴訟代理人  丙○○
            甲○○
            戊○○
被上訴人    己○○
訴訟代理人  魏千峰律師
複  代理人  林俊宏律師
上列當事人間職業災害損害賠償事件，上訴人對於中華民國95年
2月23日臺灣板橋地方法院94年度勞訴字第33號第一審判決提起
上訴，經本院於95年10月24日言詞辯論終結，判決如下：
    主    文
原判決關於命上訴人給付超過新臺幣貳拾萬陸仟零捌拾肆元之
本息，及以新臺幣萬捌仟捌佰零捌元自民國95年1月23日起至
同年2月15日止按年息百分之5計算之利息，暨其假執行宣告，及
訴訟費用之裁判（確定部分除外）均廢棄。
上開廢棄部份，被上訴人在第一審之訴及假執行之聲請均駁回。
其餘上訴駁回。
第一、二審之訴訟費用由被上訴人負擔5分之3，餘由上訴人負擔
。
    事    實
甲、上訴人方面：
壹、聲明：
一原判決不利上訴人部分廢棄。
二上開廢棄部分，被上訴人在第一審之訴及假執行之聲請均駁回
  。
貳、陳述：除與原判決記載相同者外，補稱略以：
一被上訴人任職伊公司之大客車駕駛，於民國93年1月22日下班
  騎乘機車返家途中，於是日22時5分許，沿臺北縣五股鄉○○
  ○路由西向東往二號越堤道方向行駛，駛至疏洪一路與疏洪六
  路口時，因道路施工處未設警告標示及完善柵欄等設施，致被
  上訴人摔入施工地而受傷（下稱系爭事故），造成左股骨遠端
  開放性骨折、左膝髕骨開放性骨折、左脛骨近端骨折、頭部外
  傷（下稱系爭傷害），核屬下班途中所發生之傷害，已脫離雇
  主有關勞務實施之危險控制範圍，自非所謂之職業災害。
二勞動基準法及勞工安全衛生法係在規範資方即雇主之責任，而
  勞工保險條例係在規定保險人即勞工保險局對被保險人之有關
  勞保給符範圍，二者之立法目的及適用範圍均不同，通說既認
  為勞動基準法第59條之職業災害，係與勞工安全衛生法第2條
  第4項同義，則在確定雇主應對於勞工之通勤災害負補償責任
  時，自然以引用勞工安全衛生法第2條第4項之規定較為妥當，
  至於「勞工保險被保險人因執行職務而致傷病審查準則」（下
  稱勞工傷病審查準則）第4條之規定，則係針對社會保險之勞
  工保險而為，並非規範雇主與勞工間之職業災害補償關係。因
  此，上訴人自不得援引最高法院81年度台上字第2985號判決而
  向伊請求勞動基準法第59條第2款規定之職業災害補償。
三縱認被上訴人得依勞動基準法第59條第2款規定請求職業災害
  補償，亦應以被上訴人遭遇職業災害前1月92年12月份本俸新
  臺幣（下同）12,602元為原領工資，原判決以92年12月份被上
  訴人應領工資55,447元為原領工資，誠有違誤。
四被上訴人於事故發生後，將診斷證明書交由同事即訴外人丁○
  ○申請自93年4月1日至同年月30日留職停薪，且按月將診斷證
  明書交付丁○○辦理留職停薪至94年7月31日止，及被上訴人
  於原法院94年9月8日言詞辯論筆錄陳稱：「丁○○有告訴我要
  幫我辦留職停薪，然後我才把診斷證明書寄給他。」等語，關
  於辦理留職停薪之事實，被上訴人業已自認，被上訴人請求職
  業災害補償金，自應扣除其93年4月至94年7月計16個月留職停
  薪之工資，原判決僅扣除93年4月份之工資，誠有未當。
、證據：除援用原審提出者外，補提93年4月至94年7月留職停
    薪申請單16紙及診斷證明書15紙為證，並聲請命被上訴人提
    出最新之診斷證明書、訊問證人丁○○。
乙、被上訴人方面：
壹、聲明：上訴駁回。
貳、陳述：除與原判決記載相同者外，補稱略以：
一系爭傷害係伊於下班返家正常途中所發生，依最高法院81年度
  台上字第2985號、92年度台上字第1960號判決要旨，應屬職業
  災害，上訴人自應依勞動基準法第59條第2款規定，給付伊2年
  職業災害補償金。
二原判決依勞動基準法施行細則第31條第1項規定，以伊遭受職
  業災害前最近1月92年12月之薪資55,447元為原領工資，平均
  工資1日為1,848元，計算職業災害補償金，並無違誤，上訴人
  於原審答辯狀(二)對伊92年12月之薪資為55,447元，亦不爭執，
  上訴人主張應以92年12月之本俸12,602元計算原領工資，並不
  可採。
三伊僅授權丁○○代伊申請自93年4月1日至同年月30日留職停薪
  ，93年5月至94年7月31日期間之留職停薪申請書，非伊所簽，
  伊亦未授權丁○○或其助理代為申請留職停薪，伊按月交付丁
  ○○診斷證明書，係作為請領職業災害傷病給付之用，上訴人
  為規避給付職業災害補償金，逕自以伊請領勞工保險傷病給付
  用之診斷證明書，代伊辦理留職停薪，不生留職停薪之效力，
  93年5月至94年7月份之工資，不應予扣除。
四丁○○係上訴人公司員工，且未經伊授權逕自於留職停薪申請
  單上簽署伊姓名，涉有偽造文書之嫌，所證受伊委託申請自93
  年4月至94年7月31日留職停薪等語，真實性實屬有疑且未經具
  結，不可採信。
、證據：除援用原審提出者外，補提最高法院92年度台上字第
    1960號判決、95年5月15日馬偕醫院乙種診斷證明、馬偕紀
    念醫院復健科處方單、復健治療出席記錄為證。
   理      由
一被上訴人主張：伊自89年8月份起任職上訴人公司，擔任大客
  車駕駛，於93年1月22日下班途中時發生系爭事故，受有系爭
  傷害，至今仍未治癒，應屬職業災害，上訴人應依勞動基準法
  第59條第2款之規定，按原領工資數額補償伊2年期間【即93年
  1月22日起至95年1月21日止，以730日（365×2）計】之工資
  ，伊於92年12月之原領薪資為55,447元，計算平均工資每日
  1,848元，上訴人應補償伊之工資總額為1,349,040元（即
  1,848×730），扣除上訴人事後給付伊之工資16,141元、93年
  4月份留職停薪之工資55,447元、伊向勞工保險局領得之勞工
  保險傷病給付366,855元、殘廢給付266,400元，及上訴人將投
  保薪資以多報少，受有殘廢給付69,600元之差額損失等情，求
  為判命上訴人應給付職業災害工資補償574,597元，及自系爭
  事故發生93年1月22日2年後之95年1月23日起至清償日止，按
  年息5%計算之利息之判決（被上訴人於原審請求上訴人給付工
  資補償947,732元、殘廢給付差額損失69,600元計1,017,332元
  及利息，原審判決上訴人應給付574,597元之本息，駁回其餘
  ，上訴人就其敗訴部分上訴，被上訴人未就其敗訴部分上訴，
  已告確定）。
二上訴人則以：系爭傷害係被上訴人下班途中所發生，已脫離雇
  主有關勞務實施之危險控制範圍，依勞工安全衛生法第2條第4
  項規定，並非職業災害，被上訴人無由依勞動基準法第59條第
  2款規定，請求伊給付職業災害補償金，縱認被上訴人得依勞
  動基準法第59條第2款規定請求職業災害補償，亦應以被上訴
  人92年12月份本俸12,602元為原領工資，且應扣除93年5月至
  94年7月留職停薪之工資等語，資為抗辯。
三兩造不爭之事實
(一)被上訴人自89年8月份起任職上訴人公司，擔任大客車駕駛，
  於93年1月22日下班途中發生系爭事故，受有系爭傷害，至今
  仍未治癒（上訴人出具上下班途中發生事故致傷害證明書、臺
  北縣警察局蘆洲分局道路交通事故證明書、馬偕紀念醫院診斷
  證明書、兩造不爭，原法院訴字卷107以下、本院卷43、44、
  84頁）。
(二)被上訴人系爭事故發生前一月即92年12月領取之薪資總額為
  55,447元，各項薪資明細如下：本俸12,602元、技勤本俸4,47
  0元、伙食費1,800元、延長工時加給29,693元、ISO安全獎金
  3,000元、清潔獎金1,662元、清潔代金2,000元、窗簾補貼200
  元、膠水補貼20元（薪資明細單、里程薪資明細表，原法院調
  字卷8頁、原法院訴字卷57頁）。
(三)上訴人於被上訴人因系爭傷害治療期間曾發給被上訴人薪資
  16,141元（兩造不爭，本院卷35頁）。
(四)被上訴人以系爭事故向勞工保險局請領93年1月26日至94年6月
  23日期間共515日之職業傷病給付（申請日期依序為：93年3月
  29日、93年6月3日、93年7月28日、93年9月1日、93年10月28
  日、94年6月23日），經勞工保險局於93年4月27日至94年8月8
  日分6筆核付，計366,855元（勞工保險局94年10月20日保給殘
  字第09410225370號函，原法院訴字卷101頁以下）。
(五)被上訴人之傷勢經勞工保險局於94年6月30日核發第11等級職
  業傷病殘廢給付240日計266,400元（勞工保險局94年10月20
  日保給殘字第09410225370號函，原法院訴字卷101頁以下）。
(六)上訴人發生系爭事故後，將診斷證明書交由同事丁○○申請自
  93年4月1日留職停薪，之後並按月將診斷證明書交付丁○○（
  93年4月留職停薪申請單、診斷證明書15紙、被上訴人自認，
  原法院訴字卷55、60頁、本院卷48頁以下）。
四本件爭點及本院判斷
(一)被上訴人所受系爭傷害是否屬勞動基準法第59條所指之職業災
  害?
1.按「勞動基準法第59條所謂職業災害，不以勞工於執行業務時
  所生災害為限，亦應包括勞工準備提出勞務之際所受災害。是
  故上班途中遭遇車禍而傷亡，應可視為職業災害。行政院勞工
  委員會依勞工保險條例第34條第2項規定訂定之勞工保險被保
  險人因執行職務而致傷病審查準則第4條即明定：『被保險人
  上下班，於適當時間，以適當交通方法，從日常居、住處所往
  返就業場所之應經途中發生事故而致之傷害，視為職業傷害』
  。」有最高法院81年度台上字第2985號裁判可參。同院92年度
  台上字第1960號判決亦稱：「勞動基準法與勞工保險條例，均
  係為保障勞工而設，勞動基準法對於職業災害所致之傷害，並
  未加以定義，原審本於勞動基準法所規範之職業災害，與勞工
  保險條例所規範之職業傷害，具有相同之法理及規定之類似性
  質，並參酌勞工傷病審查準則第4條之規定，認被上訴人係屬
  勞動基準法第59條之職業傷害，於法並無違誤。」。查，被上
  訴人任職於上訴人公司，擔任大客車駕駛工作，其於下班返家
  正常途中發生系爭事故致受系爭傷害之事實，為兩造所不爭（
  如上述不爭事實(一)）。上訴人雖辯以被上訴人係於下班途中受
  傷，已脫離雇主有關勞務實施之危險控制範圍，依勞工安全衛
  生法第2條第4項規定，並非職業災害云云。然勞工安全衛生法
  第2條第4項固規定：「本法所稱職業災害，謂勞工就業場所之
  建築物、設備、原料、材料、化學物品﹑氣體﹑蒸氣﹑粉塵等
  或作業活動及其他職業上原因引起之勞工疾病、傷害、殘廢或
  死亡。」，惟揆諸勞工安全衛生法之立法意旨係為防止職業災
  害，保障勞工安全與健康（第1條前段規定參照），故其目的
  係在課予雇主提供符合法令規定安全衛生標準之勞工就業場所
  或就業活動之責任，若違反並致生職業災害時，雇主即應負刑
  事責任或行政責任（同法第31條至第33條規定參照）。而勞動
  基準法第59條規定之職業災害補償制度之特質則係採無過失責
  任主義，即凡僱主對於業務上災害之發生，不問其主觀上有無
  故意過失，皆應負補償之責任（最高法院87年度台上字第233
  、1949號判決意旨參酌）。易言之，勞動基準法第59條規定因
  採雇主無過失責任主義，即不以雇主就勞工實施勞務之危險控
  制範圍為限，此與勞工安全衛生法係就上開危險範圍課予雇主
  提供符合法令規定之義務，自有所不同。因此，上訴人抗辯勞
  動基準法第59條規定之職業災害，係指勞工安全衛生法第2條
  第4項規定之情形而言云云，尚無足採。揆諸上開說明，被上
  訴人於準備提出勞務之上下班途中遭遇意外傷害，應認屬勞動
  基準法第59條規定之職業災害。
2.按「勞工因遭遇職業災害而致死亡、殘廢、傷害或疾病時，雇
  主應依左列規定予以補償。但如同一事故，依勞工保險條例或
  其他法令規定，已由雇主支付費用補償者，雇主得予以抵充之
  ：…二勞工在醫療中不能工作時，雇主應按其原領工資數額予
  以補償。但醫療期間屆滿二年仍未能痊癒，經指定之醫院診斷
  ，審定為喪失原有工作能力，且不合第三款之殘廢給付標準者
  ，雇主得一次給付四十個月之平均工資後，免除此項工資補償
  責任。三勞工經治療終止後，經指定之醫院診斷，審定其身體
  遺存殘廢者，雇主應按其平均工資及其殘廢程度，一次給予殘
  廢補償。殘廢補償標準，依勞工保險條例有關之規定。」，勞
  動基準法第59條第2、3款定有明文。查，被上訴人所受系爭傷
  害迄今尚未治療終止，不能從事原大客車駕駛工作，而不符合
  勞動基準法第59條第3款規定之事實，為兩造所不爭（如上述
  不爭事實(一)），並經證人乃上訴人公司副站長之丁○○到庭證
  述明確（見本院卷83、84頁）。故被上訴人依勞動基準法第59
  條第2款規定請求上訴人給付職業災害工資補償，自屬有據。
(二)如被上訴人依勞動基準法第59條第2款規定請求職業災害工資
  補償時，依該條款規定計算之原領工資數額為何？
  按依勞動基準法施行細則第31條第1項規定：「本法第59條第2
  款所稱原領工資，係指該勞工遭遇職業災害前一日正常工作時
  間所得之工資。其為計月者，以遭遇職業災害前最近一個月正
  常工作時間所得之工資除以三十所得之金額，為其一日之工資
  。」，及勞動基準法第2條第3款規定：「工資：謂勞工因工作
  而獲得之報酬，包括工資、薪金及按計時、計日、計月、計件
  以現金或實物等方式給付之獎金、津貼及其他任何名義之經常
  性給與均屬之」。又依勞動基準法施行細則第10條規定，勞動
  基準法第2條第3款所稱之其他任何名義之經常性給與，不包括
  年終獎金、競賽獎金、研究發明獎金、特殊功蹟獎金、久任獎
  金、節約燃料物料獎金及其他非經常性獎金。因此，工資應係
  勞工之勞力所得，為其勞動對價而給付之經常性給與。倘雇主
  為改善勞工生活而給付非經常給與；或為其單方之目的，給付
  具有勉勵、恩惠性質之給與，即非為勞工之工作給付之對價，
  與勞動契約上之經常性給與有別，應不得列入工資之範疇（最
  高法院79年度台上字第242號判決意旨參考）。查，被上訴人
  於系爭事故發生前之最近一個月正常工作時間即92年12月所領
  取之薪資總額為55,447元，而各項薪資明細為：本俸12,602元
  、技勤本俸4,470元、伙食費1,800元、延長工時加給29,693元
  、ISO安全獎金3,000元、清潔獎金1,662元、清潔代金2,000元
  、窗簾補貼200元、膠水補貼20元之事實，為兩造所不爭（如
  上述不爭事實(二)）。上訴人雖辯以除本俸外，餘均非屬勞動基
  準法第59條規定之原領工資云云，惟依被上訴人領取之薪資明
  細觀之，其中伙食費、ISO安全獎金、窗簾補貼、膠水補貼均
  為按月發給之固定金額，且與被上訴人從事駕駛工作有關，乃
  為被上訴人因勞力獲取之對價並具有經常性之給與，另技勤本
  俸、清潔獎金、清潔代金雖未有固定金額，惟亦係按月發給之
  事實，業據上訴人於原審提出之92年10月至12月之薪資明細單
  在卷可憑（見原法院卷63-65頁），亦與被上訴人工作有關之
  經常性給與，均堪認係屬工資之一部，另上訴人自承延長工時
  加給項目即係加班費（見原法院卷83頁），亦係被上訴人因勞
  力所取得之工資。因此，依勞動基準法第59條第2款及同法施
  行細則第31條第1項規定，被上訴人事發前之最近一個月原領
  工資為55,447元，上訴人抗辯為本俸12,602元，委無可採。因
  此，被上訴人依勞動基準法第59條第2款規定請求職業災害工
  資補償之每日工資應為1,848元（55,447÷30＝1,848，元以下
  四捨五入）。
(三)被上訴人申請留職停薪之期間為何？
1.被上訴人曾委請同事丁○○向上訴人申請於93年4月1日至同年
  月30日止留職停薪1個月，並經上訴人同意乙節，為兩造所不
  爭（如上述不爭事實(五)）。又被上訴人按月交付診斷證明書予
  丁○○之事實，為被上訴人所不爭，而證人丁○○到庭證稱：
  「（被上訴人曾經委託證人辦理留職停薪經過？）他住院無法
  辦理，都請我辦理，我們是先從特休假、病假等先消化後才辦
  理留職停薪。大部分我助理告訴我時間，我再通知被上訴人，
  都是在月底通知他傳真診斷證明辦理下個月的留職停薪，他也
  都同意，都是我們幫他辦理，他沒有辦法到站，他太太也曾經
  送過診斷證明到公司。不記得從何時開始幫他請，大約是2 年
  前幫他請，印象中至少有連續3個月幫他辦理，最後一次時間
  不記得了。」、「（被上訴人留職停薪到何時?) 每個月辦理
  一次，最後時間我不記得。」等語（本院卷83、84頁），並有
  上訴人於本院提出之自93年4月1日至94年6月30日止上訴人公
  司人員異動申請單後附之診斷證明書為證。雖證人丁○○對於
  最後一次代辦時間、被上訴人交付之診斷證明書種類及被上訴
  人所受之傷害可否請公傷病假等問題係答以不知或不清楚，惟
  此或因證人個人記憶隨時間之流逝而模糊，或因非職務掌管事
  項所致，尚難執此遽認其證言為不可信。
2.被上訴人雖主張：交付診斷證明書係委請代辦勞工保險之傷病
  給付之用，丁○○未經其同意，擅自代其申請留職停職，並於
  異動單上代為簽名，已有觸犯偽造文書之罪嫌，且丁○○未經
  具結，其證言不可採信云云。然查，被上訴人以系爭事故向勞
  工保險局請領93年1月26日至94年6月23日期間共515日之職業
  傷病給付，前後申請日期依序為：93年3月29日、93年6月3日
  、93年7月28日、93年9月1日、93 年10月28日、94年6月23日
  ，並經勞工保險局於93年4月27日至94年8月8日分6筆核付，計
  366,855元（如上述不爭事實(四)），並非按月申請職業傷病給
  付，自無按月交付診斷證明書之必要，且觀之被上訴人交付丁
  ○○之診斷證明書，除有上開93年6、7、9、10月及94年6月請
  領傷病給付用之勞工保險傷病診斷書外，尚有一般之乙種診斷
  證明書；再者，被上訴人於原法院審理時已陳稱：「丁○○有
  告訴我要幫我辦留職停薪，然後我才把診斷證明書寄給他。」
  等語（見原法院卷60頁），益證丁○○係經被上訴人之同意而
  代向上訴人申請留職停薪。又命證人具結，旨在使證人明瞭其
  有據實陳述之義務，如虛偽陳述，應受偽證之處罰（民事訴訟
  法第313條規定參照），然非謂證人未經具結，其所為證言即
  屬虛偽陳述，且本件證人丁○○乃上訴人公司之受僱人，依民
  事訴訟法第314條第2項第2款規定，不得令其具結，而其所為
  之證言，與卷內資料相符，堪予採信。故上訴人主張被上訴人
  自93年4月1日起有委請證人丁○○代為申請留職停薪乙事，信
  屬實在。
3.被上訴人自93年4月1日起確有委請丁○○代為申請留職停薪乙
  事，如上述，且丁○○或由其站長王德潤按月代被上訴人申請
  自93年4月1日起至94年3月31日止，及自94年6月1日起至同年
  月30日止之留職停薪期間（計1年1月），均經上訴人核准在案
  ，惟丁○○於94年3月30日及同年6月30日欲續代申請自同年4
  月1日起及同年7月1日起留職停薪1個月時，上訴人公司主管即
  批示要求被上訴人本人至公司辦理，另94年4月29日異動申請
  單則未經呈核等情，有上訴人公司人員異動申請單在卷可按。
  是以，被上訴人經上訴人核准留職停薪期間為自93年4月1日起
  至94年3月31日止，及自94年6月1日起至同年月30日止，計為1
  年1個月（395日）。
4.勞工因職業災害而致殘廢、傷害，其治療、休養期間，雇主給
  予公傷病假，勞工請假規則第6條有定明文。查，證人丁○○
  於本院固證稱：「（問：被上訴人留職停薪前，是否有請公傷
  假？）前站長有幫他申請，但公司不准」等語，然上訴人究以
  何理由否准被上訴人公傷假之申請，未見被上訴人舉證明之，
  且事後亦未見被上訴人對於上訴人此否准公傷假之行為表示異
  議，縱令上訴人否准被上訴人公傷假之申請，與上開請假規則
  有違，亦僅係主管機關得依勞動基準法有關規定辦理之問題（
  同規則第11條規定參照），尚難遽斷上訴人係欲以此意圖規避
  給付職業災害補償而欺瞞被上訴人以所謂留職停薪方式為之，
  被上訴人就此迄未舉證以實其說，其主張被上訴人之行為違反
  誠信原則云云，委無可採。
5.被上訴人之職業災害工資補償請求權一旦發生，則為獨立之債
  權，得由被上訴人自由處分，是被上訴人既申請於上開期間留
  職停薪1年1個月，自係已拋棄該93年4月至94年3月份及94年6
  月份之工資補償請求權。
(四)被上訴人得請求上訴人給付職業災害工資補償之金額為何？
  按依勞動基準法第59條但書規定：「同一事故，依勞工保險條
  例或其他法令規定已由雇主支付費用補償者，雇主得予以抵充
  之」。同法施行細則第34條但書雖有規定：「支付之費用如由
  勞工與雇主共同負擔者，其補償之抵充按雇主負擔之比例計算
  」，惟依照勞工保險條例第15條第1款後段規定，職業災害保
  險費，全部由投保單位負擔。故同一職業災害如依勞工保險條
  例之規定，勞工已取得補償，就其取得補償之數額，雇主有權
  主張全額抵充，僅須補給不足之差額即可。又勞動基準法第59
  條第1、2、3款係屬不同性質之補償責任規定，彼此間無互為
  抵充關係，可予抵充之勞工保險給付應僅限於同性質者始有適
  用，俾符勞工保險之制度建置。故勞工因遭遇職業災害而致殘
  廢、傷害，勞工在醫療中不能工作時，雇主應按其原領工資數
  額予以補償，而依勞工保險條例第34條第1項前段規定：「被
  保險人因執行職務而致傷害或職業病不能工作，以致未能取得
  原有薪資，正在治療中者，自不能工作之第四日起，發給職業
  傷害補償費或職業病補償費」，可知勞工保險中之傷病給付，
  在性質上係與勞動基準法第59條第2款規定之工資補償相同，
  依法即得予以抵充。另勞動基準法第59條第3款之殘廢補償，
  可與勞工保險條例第53條之殘廢給付為抵充，此即為可否抵充
  之認定標準，亦即勞工保險之殘廢給付僅得抵充勞動基準法第
  59條第3款之殘廢補償。查，被上訴人請求自93年1月22日起至
  95年1月21日止之2年期間計730日（365×2＝730）之職業災害
  工資補償，惟應先扣除已辦理留職停薪之1年1個月計395日，
  如上述，因此，被上訴人得請求職業災害工資補償為619,080
  元（1,848×《730－395》＝619,080）。又依勞動基準法第59
  條但書抵充被上訴人已領得之勞工保險傷病給付366,855元（
  如上述不爭事實(四)），及扣除事發後上訴人已發給薪資16,141
  元（如上述不爭事實(三)）後，被上訴人得請求上訴人給付之職
  業災害工資補償金為236,084元（619,080－366,855－16,141
  ＝236,084）。另被上訴人已領取之殘廢給付266,400元，及原
  法院認被上訴人可再向上訴人請求殘廢給付之差額損失69,600
  元，乃屬勞動基準法第59條第3款殘廢補償之性質，與本件被
  上訴人係依同條第2款規定請求職業災害工資補償之性質不同
  ，尚無依同條但書抵充之問題。
五綜上，被上訴人依勞動基準法第59條第2款規定，請求上訴人
  給付職業災害工資補償236,084元，及其中197,276元自95年1
  月23日起至清償日止按年息百分之5計算之利息，餘38,808元
  自95年2月16日起至清償日止按年息百分之5計算之利息（即95
  年1月1日至同年月21日之工資補償38,808元，依勞動基準法施
  行細則第30條規定，應於發給工資之日即95年2月15日給與，
  翌日起始計算遲延利息）範圍部分，為有理由，應予准許。超
  過上開金額之本息之範圍，為無理由，不應准許。原審就超過
  上開應准許部分，為上訴人敗訴之判決，並為假執行之宣告，
  自有未洽。上訴意旨就此部分指摘原判決不當，求予廢棄改判
  ，為有理由。至於上開應准許部分，原審判命上訴人給付，並
  為假執行之宣告，核無違誤，上訴意旨，就此部分，仍執陳詞
  ，指摘原判決不當，聲明廢棄，為無理由，應駁回其上訴。
六本件事證已臻明確，兩造其餘攻擊防禦方法及所提證據，經審
  酌後，認與本判決結果不生影響，爰不一一論述，附此敘明。
七據上論結，本件上訴為一部有理由，一部無理由。依民事訴訟
  法第449條第1項、第450條、第79條，判決如主文。
中    華    民    國    95    年    11    月    7     日
                            民事第九庭
                                審判長法  官  黃熙嫣
                                      法  官  呂太郎
                                      法  官  楊力進
正本係照原本作成。
不得上訴。
中    華    民    國    95    年    11    月    7     日
                                      書記官  劉家聲


司法院資訊處製作；財團法人民間司法改革基金會備份。
